【裁判字號】    98,簡上,1158
【裁判日期】    981215
【裁判案由】    竊盜
【裁判全文】
臺灣高雄地方法院刑事判決            98年度簡上字第1158號
上  訴  人
即  被  告  乙○○
上列上訴人因竊盜案件，不服本院高雄簡易法庭中華民國98年9
月15日98年度審簡字第4235號第一審簡易判決（聲請簡易判決處
刑案號：臺灣高雄地方法院檢察署98年度偵字第18164 號），提
起上訴，本院管轄之第二審合議庭判決如下：
    主      文
上訴駁回。
    事實及理由
一、本案經本院審理結果，認為第一審判決之認事用法及量刑，
    均無不當，應予維持，並引用第一審判決書記載之事實、證
    據及理由（如附件）。
二、被告上訴意旨雖以：「我是觀察約一個星期左右，看到好像
    是沒有人所有才請人去牽的，我認為我僅是侵占而已，並不
    構成竊盜」云云。經查：被害人於警詢時陳稱：「98年5 月
    24日我因為車子騎到高雄市○○區○○路與中林路口的中鋼
    圍牆邊突然熄火發不動了，所以我就將機車停放在該處，並
    將車牌拆下自行保管，等我以後有時間再將機車牽去修理，
    因為這幾天比較忙，所以一直沒有去處理該部機車，我停放
    時機車手把有上鎖」（見偵卷第10至11頁）等語明確，則被
    害人係因系爭機車發生事故，致其將系爭機車暫留置於現場
    ，又恐車輛遭他人竊取作不法之使用，特意取下車牌並將機
    車手把上鎖，欲待日後修繕後復繼續使用之意甚明。且該機
    車之外觀並非老舊，亦無毀損而達不堪使用之情形，並不致
    使人誤認係報廢或遺棄之物，有照片在卷可憑。系爭機車實
    際上既因偶發之拋錨事故，由車主甲○○將之暫留肇事現場
    ，而其時間距離被告98年6 月9 日15時許竊取系爭機車，間
    隔時間不過17日，實無從認定係屬於「遺失物或離本人所持
    有之物」（最高法院50年台上字第2031號判例參照）。何況
    ，系爭機車係要竊盜來供自己騎用，業經被告在警詢、檢察
    官訊問時自白不諱，並有贓物認領保管單、扣押物品目錄表
    、車籍基本資料查詢單、系爭機車照片在卷可稽，復有鑰匙
    1 支扣案可憑。故依甲○○之證述內容及卷附各項文書、扣
    案證物等補強證據，已足資擔保被告於偵查中所為任意性自
    白之真實性。故被告意圖為自己不法之所有，竊取系爭機車
    而使之脫離車主甲○○之持有，係屬竊盜，而非侵占遺失物
    ，應無疑義，本件罪證明確，被告犯行洵堪認定。
三、核被告乙○○所為，係犯刑法第320 條第1 項之竊盜罪。原
    審法院認被告之罪證明確，因而適用刑法第320 條第1 項、
    第47條第1 項、第41條第1 項前段、第38條第1 項第2 款，
    刑法施行法第1 條之1 規定，並審酌被告為貪圖不法利益，
    竟率爾竊取他人財物，惟念其犯後坦承犯行，所竊之機車業
    經被害人甲○○領回等一切具體情狀，量處有期徒刑3 月，
    並諭知易科罰金之折算標準，其認事、用法及量刑均屬妥適
    ；被告上訴否認犯罪而指摘原判決不當，為無理由，應予駁
    回。
據上論斷，應依刑事訴訟法第455 條之1 第1 項、第3 項、第36
8 條，判決如主文。
本案經檢察官丙○○到庭執行職務。
中    華    民    國    98    年    12    月    15    日
                  刑事第八庭  審判長法  官   王伯文
                                    法  官   蔣志宗
                                    法  官   謝宗翰
本判決不得上訴。
以上正本證明與原本無異。
中    華    民    國    98    年    12    月    15    日
                                    書記官   李宗諺
附錄本件論罪法條
中華民國刑法第320 條第1 項
意圖為自己或第三人不法之所有，而竊取他人之動產者，為竊盜
罪，處5 年以下有期徒刑、拘役或5 百元以下罰金。


司法院資訊處製作；財團法人民間司法改革基金會備份。
